臺灣屏東地方法院刑事附帶民事訴訟判決　　　　　　九十三年度附民字第一三七號
　　原　　　告　臺灣菸酒股份有限公司
　　法定代理人　丙○○
　　訴訟代理人　乙○○
　　被　　　告　甲○○
右列被告因違反商標法案件（本院九十三年度易字第七四一號），經原告提起附帶民
事訴訟，請求損害賠償，本院判決如左︰
    主  　　文
被告應給付原告新台幣柒萬元。
本判決得假執行。
    事實及理由
一、按訴狀送達後，原告不得將原訴變更或追加他訴，但經被告同意或係擴張或減縮
    應受判決事項之聲明者，不在此限，民事訴訟法第二百五十五條第一項第一項、
    第三款定有明文。查本件原告起訴時係請求被告應給付新台幣（下同）十萬五千
    元（見起訴狀），嗣於訴訟中減縮為被告應給付如主文第一項所示之金額（見本
    院九十四年一月四日言詞辯論筆錄），核屬減縮應受判決事項之聲明且經被告同
    意（見本院九十四年一月四日言詞辯論筆錄），依上開規定，自應准許，合先敘
    明。
二、原告起訴起張：原告係國內申請許可之菸類製造商，其所研發製造之長壽白軟包
    淡菸、長壽黃硬盒菸之包裝盒上使用「長壽」、「ＬＯＮＧＬＩＦＥ」等商標圖
    樣及文字，業經前經濟部中央標準局（現改制為經濟部智慧財產局）核准註冊，
    取得商標專用權，現均在專用期間。詎被告明知上開商標係經原告註冊取得商標
    專權之商標，竟自民國九十二年六月中旬某日起，在其位於屏東縣萬丹鄉○○村
    ○○路一二七巷三三號住處附近，連續販賣仿冒上開商標之香菸於不特定消費者
    牟利，嗣於九十二年七月二十五日於高雄縣鳳山市○○路為警查獲，並查扣仿冒
    長壽白軟包淡菸一百四十包、長壽黃硬盒菸一百八十八包。上開查扣香菸經送原
    告公司內埔菸廠鑑定結果，均屬仿冒商品無訛，被告販賣仿冒原告商標之香菸行
    為，已造成原告之損害。又本件雖僅查獲仿冒長壽白軟包淡菸一百四十包、長壽
    黃硬盒菸一百八十八包，然被告係長期販賣，其已售出之數量已無從論計，為此
    ，爰依侵權行為之法律關係及商標法第六十三條第一項第三項規定，以零售單價
    三十五元之一千倍計算損害賠償額，求為判決如主文第一項所示等語。被告則以
    ：其所販賣者雖係仿冒原告商標之香菸，惟其每條僅獲利五元至十元，所得利潤
    甚微等語，資為抗辯，並聲明：原告之訴駁回。
三、按附帶民事訴訟之判決，應以刑事訴訟判決所認定之事實為據，刑事訴訟法第五
    百條前段定有明文。本件原告起訴主張被告未經授權，販賣仿冒原告商標之香菸
    ，並查獲仿冒長壽白軟包淡菸一百四十包、長壽黃硬盒菸一百八十八包，侵害原
    告商標專用權之事實，業據其提出前經濟部中央標準局商標註冊證二紙、臺灣菸
    酒股份有限公司內埔菸廠九十二年七月三十日臺菸酒內菸品字第０九二０００三
    六五六號鑑定函一紙為證，復為被告所自認，而被告因此違反商標法犯行，並經
    本院九十三年易字第七四一號判決判處有期徒刑四月在案，自堪信為真實。
四、次按因故意或過失不法侵害他人之權利者，負損害賠償責任，民法第一百八十四
    條第一項前段定有明文。又商標專用權人對於侵害其商標者，得請求損害賠償；
　　商標專用權人依商標法第六十一條請求損害賠償時，得就左列各款擇一計算其損
　　害：．．．三、就查獲侵害商標專用權商品零售單價五百倍至一千五百倍之金額
    。但所查獲商品超過一千五百件時，以其總價定其賠償金額，商標法第六十一條
    第一項前段、第六十三條第一項第三款定有明文。本件被告乃因販賣仿冒香菸之
    行為而侵害原告之商標專用權已如上述，而被告遭查獲之系爭長壽黃硬盒、白軟
    包淡菸計有三百二十八包，此有扣案清單附於本院上開刑事案卷可稽，茲被告遭
    查獲之商品既未超過一千五百件，則原告以系爭香菸零售單價三十五元乘以一千
    倍定賠償金額，請求被告給付賠償金額七萬元（計算方式：35×1000×328＝700
    00），即屬有據，被告徒以所得利潤甚少為由，而拒絕賠償損害，核非屬正當理
    由，自不可採。從而，原告本於侵權行為之法律關係，請求被告給付七萬元，為
    有理由，應予准許。又本件所命給付之金額未逾五十萬元，爰依民事訴訟法第三
    百八十九條第一項第五款規定依職權宣告假執行。
五、據上論結：本件原告之訴為有理由，依刑事訴訟法第五百零二條第二項，民事訴
    訟法第第三百八十九條第一項第五款，判決如主文。
中　　　華　　　民　　　國　　九十四　　年　　　一　　　月　　 十八 　　日
                                    臺灣屏東地方法院刑事第二庭
                                        法  官  蘇碧珠
右正本證明與原本無異。
本判決非對於刑事訴訟之判決有上訴時不得上訴。
                                        書記官  王秋淑
中　　　華　　　民　　　國　　九十四　　年　　　一　　　月　　 十八 　　日
